# IPO中涉及的重组问题

提问人：nhkb 时间：2010-11-29 18:28:20
根据《证券期货法律适用意见第 3 号》中关于重组比例的规定，在计算具体比例时 1 、如果重组比例超过100%，需要运行一个会计年度，例如是 2010 年 1 月完成重组，则 2011 年才算是一个会计年度，即需要在 2012 年才可以申报材料呢？还是 2011 年 2 月就可以申报（按 12 个月的口径） 2 、如果只收购了对方51%的股权，在计算总资产指标的时候，是按被重组方的总资产÷发行人的总资产，还是按被重组方的总资产×51%÷发行人总资产？ 3 、如果被重组方是 2010 年 5 月新成立的公司， 2010 年 10 月完成重组？，重组幅度的比例该如何计算？按成立时的数据还是按重组完成时的数据呢？
这样的计算口径是否适用非同一控制下的重组呢？

回答人：chenyiwei
回复 楼主 nhkb 的帖子这种问题都属于监管政策的把握口径问题。个人意见： 1 、凡是要求运行“一个完整会计年度”的，都不能理解为任意 12 个连续日历月，而是必须包含一个完整的会计年度（日历年的 1 月 1 日至该日历年的 12 月 31 日）。因此，如果 2010 年 1 月完成重组，需运行一个完整会计年度的，应当到 2011 年度结束后方可申报。 2 、应按被重组方的总资产÷发行人的总资产，不考虑股权比例。因为少数股权所对应的净资产也是发行人所能控制的经济资源，也会影响到发行人合并集团的规模。 3 、目前除了极少数特大型国有企业之外，发行人自成立后应当已经运行了三个完整会计年度才能申报，其中整体变更情况下，有限责任公司经营期间的业绩是连续计算的，因此一般不应出现你所说的情况。

回答人：chenyiwei
回复 藤椅 nhkb 的帖子这个问题实务中没有遇到过，是否可能要求被收购方自身需有一定的经营业绩？或者可以按时间比例推算被收购方的全年业绩（但对于季节性经营的被收购方似乎会有问题）？希望实务中处理过类似案例的网友协助一下。 关于非同一控制下的口径问题，这是今年的一项新政策，在今年的历次保代培训班讲义上都有提到。本论坛上有网友对 2010 年度的保代培训班（共 6次）的政策精神做过整理，你可以搜索一下。但是目前尚未发布正式的规范性文件或者法律适用意见，保代培训班上的讲课内容也存在后续进一步变动的可能性。